【裁判字號】    89,訴,387
【裁判日期】    891031
【裁判案由】    偽證
【裁判全文】
臺灣雲林地方法院刑事判決                          八十九年度訴字第三八七號
    公  訴  人  臺灣雲林地方法院檢察署檢察官
    被      告  乙○○
右列被告因偽證案件，經檢察官提起公訴（八十九年度偵字第二七六九號），本院判
決如左：
    主      文
乙○○證人，於執行審判職務之公署審判時，於案情有重要關係之事項，供前具結，
而為虛偽陳述，處有期徒刑壹年貳月。緩刑參年。
    事      實
一、乙○○明知其所有之國民身分證為其同事林錫明所竊取，並未借予甲○○使用，
    竟於民國八十八年十二月一日上午九時五十分許，在本院第二法庭，開庭調查林
    錫明所涉前揭竊盜案時（八十八年度易字第一○六一號），就其國民身分證是否
    失竊，此等與案情有重要關係之事項，於具結後虛偽證稱：「（為何於警訊時稱
    要對林錫明提出告訴並向監理機關辦理身分證遭冒名購車撤銷車籍【提示警訊筆
    錄】？）我沒這樣講」云云，嗣於同年月二十八日，在本院第四法庭審判該案時
    ，其與證人即承辦並製作乙○○警訊筆錄之警員林佳申當庭對質時，仍再次偽稱
    其於警訊時並未指稱其國民身分證為林錫明所竊取，並出具與案情有重要關係之
    同意書，偽稱其曾同意林錫明使用其名義購車，並交付其國民身分證予林錫明使
    用云云，欲影響法官對林錫明竊盜一案事實之認定，而為有利益林錫明之判決。
二、案經臺灣雲林地方法院檢察署檢察官自動檢舉偵查起訴。
    理      由
一、右揭事實，業據被告乙○○於偵、審中坦承不諱，核與證人即本院八十八年度易
    字第一○六一號竊盜案被告林錫明於八十八年九月三日下午五時許在警局偵訊時
    供述：「我是在八十八年八月十九日中午十二時許，趁尚未吃午餐，在宿舍內乙
    ○○的床頭偷竊其國民身分證。」之情節相符。而林錫明竊取本件被告乙○○國
    民身分證一案，亦先後經本院、臺灣高等法院臺南分院判處罪刑確定等情，亦為
    被告所不爭執，並有本院八十八年度易字第一○六一號及臺灣高等法院臺南分院
    八十九年度上易字第七五一號刑事判決書各一份在卷可稽。再被告於本院八十八
    年度易字第一○六一號竊盜一案審理時，確曾到庭為如事實欄所示之陳述，並經
    具結出具結文在卷等情，業經本院調閱上開案號卷宗核閱屬實。末查，本案被告
    其國民身分證是否於八十八年八月間失竊，曾否報警處理，與案外人林錫明是否
    涉犯本院八十八年度易字第一○六一號竊盜一案所訴罪行，顯有重要關係，被告
    於審理時，所為之陳述是否屬實，足以影響於裁判之結果，是其陳述事項，自與
    案情有重要之關係至為灼然。從而，本件事證明確，被告犯行洵堪認定。
二、核被告乙○○所為，係犯刑法第一百六十八條之偽證罪。爰審酌被告並無任何徒
    刑前科紀錄，素行尚稱良好，且係受同事請託方涉犯本案，其犯罪之動機尚屬純
    良、及犯罪目的、手段，所為妨害司法審判之正確性不鉅及其於本院偵、審時已
    坦承犯行，態度堪稱良好等一切情狀，量處如主文所示之刑。末查被告未曾受有
    期徒刑以上刑之宣告，有臺灣雲林地方法院檢察署刑案資料查註紀錄表一紙在卷
    足憑，其偶因失慮罹犯本罪，犯後復知悔悟，經受此科刑教訓之後，當益知戒慎
    而無再犯之虞，本院認所宣告之刑，以暫不執行為適當，爰併宣告緩刑三年，以
    勵來茲而啟自新。
據上論斷，應依刑事訴訟法第二百九十九條第一項前段，刑法第一百六十八條、第七
十四條第一款，判決如主文。
本案經檢察官劉仁慈到庭執行職務
中      華      民      國    八十九    年      十      月    三十一    日
                                    臺灣雲林地方法院刑事第二庭
                                        法  官  蔣  得  忠
右正本證明與原本無異。
如不服本判決，應於判決送達後十日內，向本院提出上訴狀。（須附繕本）
                                        書記官  陳  姵  君
中      華      民      國    八十九    年      十      月    三十一    日
刑法第一百六十八條
於執行審判職務之公署審判時，或於檢察官偵查時，證人、鑑定人、通譯於案情有重
要關係之事項，供前或供後具結，而為虛偽陳述者，處七年以下有期徒刑。


司法院資訊處製作；財團法人民間司法改革基金會備份。
